【裁判字號】    98,裁,3349
【裁判日期】    981224
【裁判案由】    贈與稅
【裁判全文】
最  高  行  政  法  院  裁  定
                                      98年度裁字第3349號
上  訴  人  甲○○○
訴訟代理人  張靜  律師
被 上訴 人  財政部臺灣省北區國稅局
代  表  人  乙○○
上列當事人間贈與稅事件，上訴人對於中華民國98年9月2日臺北
高等行政法院98年度訴字第1097號判決，提起上訴，本院裁定如
下：
    主  文
上訴駁回。
上訴審訴訟費用由上訴人負擔。
    理  由
一、按對於高等行政法院判決之上訴，非以其違背法令為理由，
    不得為之，行政訴訟法第242條定有明文。依同法第243條第
    1項規定，判決不適用法規或適用不當者，為違背法令；而
    判決有同條第2項所列各款情形之一者，為當然違背法令。
    是當事人對於高等行政法院判決上訴，如依行政訴訟法第24
    3條第1項規定，以高等行政法院判決有不適用法規或適用不
    當為理由時，其上訴狀或理由書應有具體之指摘，並揭示該
    法規之條項或其內容；若係成文法以外之法則，應揭示該法
    則之旨趣；倘為司法院解釋或本院之判例，則應揭示該判解
    之字號或其內容。如以行政訴訟法第243條第2項所列各款情
    形為理由時，其上訴狀或理由書，應揭示合於該條項各款之
    事實。上訴狀或理由書如未依此項方法表明，或其所表明者
    與上開法條規定不合時，即難認為已對高等行政法院判決之
    違背法令有具體之指摘，其上訴自難認為合法。
二、本件上訴人於民國94年8月15日委託訴外人張蔡元春出售其
    持有南亞股份有限公司（下稱南亞公司）股票37萬股，將所
    得價款其中新臺幣（下同）15,066,037元於同年月17日存入
    張蔡元春之國泰世華商業銀行中港分行(下稱國泰中港分行)
    存款帳戶，同日由張蔡元春將其中15,066,000元轉帳匯入其
    法國巴黎銀行台北分行帳戶，隨即於同日以其名義結購外匯
    美金470,723.32元（依當日匯率32.005換算新臺幣15,065,5
    00元），匯入張蔡元春之同銀行香港分行帳戶，涉有贈與情
    事，經財政部臺灣省中區國稅局查獲，通報被上訴人審理結
    果，核定本次贈與總額15,066,000元，應納稅額為2,817,44
    0元，並按應納稅額2,817,440元加處1倍之罰鍰計2,817,400
    元（計至百元止）。上訴人申請復查，未獲變更，提起訴願
    及行政訴訟，均遭駁回，遂提起本件上訴。其上訴意旨略以
    ：上訴人於原審即已主張張文益借用上訴人之名義買進系爭
    股票，再利用張蔡元春之名義賣出系爭股票，出售股票所得
    價款，均由張文益實質佔有，上訴人猶如局外人，於原審審
    理中並聲請原審直接命令證券商及銀行提供交易紀錄，請相
    關人員說明交易情形或調查交易筆跡、錄音等資料，以反應
    實際交易情形，調查事實真相。原審未為調查，反將舉證責
    任歸責於上訴人，有違行政訴訟法第133條及98年5月13日修
    正公布之稅捐稽徵法第12條之1規定，而有應調查之證據未
    予調查，判決不適用法規及理由矛盾之違法。且張文益為分
    散所得借用上訴人之名義，其後已就系爭股票股利所得於97
    年2月19日補報，並補繳91至94年度之綜合所得稅本稅2,258
    ,774元加計利息108,357元，原判決就此部分未置一詞，毫
    未說明何以不採之理由，亦有判決不備理由之違法等語，雖
    以該判決違背法令為由，惟核其上訴理由，係就原審取捨證
    據、認定事實之職權行使，指摘其為不當，並就原審已論斷
    者，泛言未論斷，或就原審所為論斷，泛言其論斷矛盾，而
    非具體表明合於不適用法規、適用法規不當、或行政訴訟法
    第243條第2項所列各款之情形，難認對該判決之如何違背法
    令已有具體之指摘。依首開規定及說明，應認其上訴為不合
    法。
三、據上論結，本件上訴為不合法。依行政訴訟法第249條第1項
    前段、第104條、民事訴訟法第95條、第78條，裁定如主文
    。
中    華    民    國    98    年    12    月    24    日
                    最高行政法院第五庭
                        審判長法官  黃  璽  君
                              法官  張  瓊  文
                              法官  陳  鴻  斌
                              法官  鄭  忠  仁
                              法官  吳  東  都
以  上  正  本  證  明  與  原  本  無  異
中    華    民    國    98    年    12    月    25    日
                              書記官  王  福  瀛


司法院資訊處製作；財團法人民間司法改革基金會備份。
